# 陈版，请问据您所知有没有某本书或者某位老师可以深入讲解会计逻辑的嘛？

提问人：bchyj2010 时间：2019-08-16 11:40:15
陈版，我在学习过程中发现会计更多是告诉应该怎么办，但一直没人说过为什么这么办，请问据您所知有没有某本书或者某位老师可以深入讲解会计逻辑的嘛，这样更好理解，不用太过死记硬背了

回答人：chenyiwei
IFRS 各准则后附都有结论基础，现已有中文译本可以参考；国内则有天职国际出过《会计准则内在逻辑研究》可以参考。